# 少数股权减少时的处理

提问人：pangniu8 时间：2014-10-31 16:11:34
@chenyiwei A公司持有子公司B 95%的股权，本年 7 月份从少数股东中购买剩下的5%的股权，本期的少数股东损益是分段计算的，少数股东权益是个时点数，截止期末少数股东权益为零，但是未分配利润是期初未分配利润+本期归属于母公司的净利润，这样就无法勾稽了，应该怎么处理？

回答人：chenyiwei
差额在合并报表层面通过资本公积调整。该资本公积就是根据解释 2 号第二条的规定确定的在合并报表层面调整权益的金额。合并报表层面的未分配利润仍然是历年合并利润表中“归属母公司股东的净利润”滚存下来的。

提问人：pangniu8 时间：2014-11-03 17:31:11
老师：你好，我还是有个问题没有搞明白，在编制合并报表的时候，成本法转权益法，长期股权投资抵消子公司权益的时候，是在期末抵消，对应着时点数，但是长投的金额是按照权益法核算一步步累加的，那么和期末按照所持比例计算的子公司权益之间会出现差额，这个差额在合并的时候怎么处理？？？谢谢！！！

回答人：chenyiwei
该差额如果是因为权益比例的相对变动（如购买少数股权、在不丧失控制权前提下部分处置子公司股权等）所导致，则调整合并报表层面的资本公积。